【裁判字號】    97,易,349
【裁判日期】    970825
【裁判案由】    竊盜
【裁判全文】
臺灣雲林地方法院刑事判決               97年度易字第349號
公  訴  人  臺灣雲林地方法院檢察署檢察官
被      告  乙○○
                    （現於臺灣雲林看守所附設勒戒所勒戒中
上列被告因竊盜案件，經檢察官提起公訴（97年度偵字第1655號）
，本院判決如下：
    主  文
乙○○共同攜帶兇器竊盜，累犯，處有期徒刑柒月。
    事  實
一、乙○○前因傷害案件，經臺灣嘉義地方法院（以下簡稱：嘉
    義地院）以90年度易字第496 號判處有期徒刑5 月確定；又
    因妨害自由案件，經臺灣高等法院臺南分院（以下簡稱：臺
    南高分院）以91年度上訴字第26號判處有期徒刑8 月確定；
    嗣上開兩案件經合併定應執行有期徒刑1 年確定，於民國92
    年6 月1 日縮刑期滿執行完畢。詎仍不知悔改，與其胞弟陳
    嘉泰（檢察官另案偵辦）共同意圖為自己不法之所有，互為
    竊盜之犯意聯絡，於97年3 月25日下午5 時許，騎乘車牌號
    碼RJD-611 號機車，至雲林縣水林鄉春埔村春埔96號之2甲
    ○○所有之雞舍內，利用置於該雞舍內客觀上足供凶器使用
    之鉗子1 支，竊取甲○○所有之電線25公斤（價值約新台幣
    2 萬元）得手，於收拾電線準備離去之際，為據報到場之警
    員當場查獲，並扣得鉗子1 支，陳嘉泰則趁隙逃逸。
二、案經甲○○訴由雲林縣警察局北港分局報告臺灣雲林地方法
    院檢察署檢察官偵查起訴。
    理  由
一、本案為刑事訴訟法第376 條第1 款、第2 款所列案件，依同
    法第284 條之1 規定，由法官獨任審判，先予敘明。
二、按被告以外之人於審判外之言詞或書面陳述，除法律有規定
    者外，不得作為證據，刑事訴訟法第159 條第1 項固有明文
    。惟被告以外之人於審判外之陳述，雖不符刑事訴訟法第
    159 條之1 至第159 條之4 之規定（得為證據之情形），而
    經當事人於審判程序同意作為證據，法院審酌該言詞陳述或
    書面陳述作成時之情況，認為適當者，亦得為證據。刑事訴
    訟法第159 條之5 第1 項定有明文。本案被告乙○○及檢察
    官對於告訴人甲○○之警詢筆錄，及甲○○立具之贓物認領
    保管單等被告乙○○以外之人於審判外之言詞及書面陳述，
    均同意作為證據；且本院審酌上開言詞及書面陳述作成時之
    情況，亦認為適當；復與本案待證事實具有關聯性，故均得
    作為證據。
三、訊據被告乙○○坦承於上揭時、地，以甲○○雞舍內之鉗子
    1 支剪斷電線，竊取電線25公斤無訛，惟辯稱：係伊1 人所
    為，伊胞弟陳嘉泰至現場，係勸伊不要偷竊他人財物，並未
    參與竊盜等語。惟查：
  (一)上揭事實，業據告訴人於警詢指述：「我是在今（25日）下
    午17時30分左右，當時我正在我們位於水林鄉春埔村2 鄰春
    埔96號之2 雞舍旁的農地工作，我們村中的人發現陌生人進
    入我們的雞舍，就趕緊告知我們，於是我就前去查看，就發
    現我們雞舍中有二名男子正在偷剪電線……」等語明確【偵
    卷第4 、5 頁】，亦即告訴人當時前往現場查看時，所見情
    形係2 人正在偷剪電線。衡及告訴人與被告及陳嘉泰無冤無
    仇，應不致於誣陷被告及陳嘉泰，是告訴人上開指述應可採
    信。從而，被告辯稱僅其1 人竊盜一情，並無可採。此外，
    本案並有現場照片10張（拍攝被告騎用之機車及遭剪電之電
    線等物）、告訴人立具之贓物認領保管單1 紙，及扣案之鉗
    子1 支可佐。
  (二)按刑法第321 條第1 項第3 款之攜帶兇器竊盜罪，係以行為
    人攜帶兇器竊盜為其加重條件，此所謂兇器，其種類並無限
    制，凡客觀上足以對人之生命、身體、安全構成威脅，具有
    危險性之兇器均屬之；且只須於行竊之際，有以之為工具為
    已足（最高法院79年台上字第5253號判例、78年度台上字第
    4422號判決參照）。查扣案之鉗子，經勘驗結果，整支為鐵
    製材質，全長22.5公分，有本院審判筆錄在卷可稽【本院卷
    第41頁背面】。且從其能剪斷電線一節觀之，足認該鉗子質
    地堅硬。依社會一般通念，已足以對人之生命、身體安全構
    成威脅，在客觀上顯然具有危險性，應屬兇器，可資認定。
    本案雖無證據證明扣案之鉗子為被告或其胞弟陳嘉泰攜帶前
    往，但被告既利用現場之鉗子竊取上揭物品，所為仍與攜帶
    兇器竊盜之要件相符。是本案事證明確，被告共同攜帶兇器
    竊盜之犯行堪以認定。
四、論罪科刑部分
  (一)核被告乙○○所為，係犯刑法第321 條第1 項第3 款攜帶兇
    器竊盜罪。被告與陳嘉泰就攜帶兇器竊盜犯行，有犯意聯絡
    及行為分擔，皆共同正犯。
  (二)被告前因傷害案件，經嘉義地院以90年度易字第496 號判處
    有期徒刑5 月確定；又因妨害自由案件，經臺南高分院以91
    年度上訴字第26號判處有期徒刑8 月確定；嗣上開兩案件經
    合併定應執行有期徒刑1 年確定，於92年6 月1 日縮刑期滿
    執行完畢一節，有臺灣高等法院被告前案紀錄表1 份在卷可
    稽。被告在上開徒刑執行完畢後，5 年以內故意再犯本件有
    期徒刑以上之罪，為累犯，應依刑法第47條第1 項規定加重
    其刑。
  (三)爰審酌被告除上述累犯前科外，另有違反麻醉藥品管理條例
    、賭博等犯罪前科，有上揭臺灣高等法院被告前案紀錄表在
    卷可按，素行不佳；被告身體健全、年富力強，卻不思以正
    途獲取財物，竟率爾竊取他人財物，無視法紀，侵害他人之
    財產權；以及迄未賠償告訴人所受損害，並否認部分犯行，
    犯後態度不佳等被告之品行、犯罪之動機、目的、手段、所
    生危害及犯後態度等一切情狀，量處如主文所示之刑。
五、扣案之鉗子1 支，雖係被告供本案犯罪所用之物，但因該鉗
    子並非被告所有，已據其陳明在卷【本院卷第41頁背面】，
    且亦乏證據證明為共犯陳嘉泰所有，又非屬違禁物，則檢察
    官於起訴書內請求沒收一節，於法無據，不能准許，附此敘
    明。
據上論斷，應依刑事訴訟法第284 條之1 、第299 條第1 項前段
，刑法第321 條第1 項第3 款、第28條、第47條第1 項，判決如
主文。
本案經檢察官蕭如娟到庭執行職務。
中    華    民    國    97    年    8     月    25    日
                  刑事第三庭    法  官  陳銘壎
以上正本證明與原本無異。
如不服本判決，應於判決收受後10日內，向本院提出上訴狀（須
附繕本）。
                                書記官  鍾宜津
中    華    民    國    97    年    8     月    25    日
附錄本案論罪科刑法條全文：
中華民國刑法第321 條
犯竊盜罪而有左列情形之一者，處六月以上五年以下有期徒刑：
一  於夜間侵入住宅或有人居住之建築物、船艦或隱匿其內而犯
    之者。
二  毀越門扇、牆垣或其他安全設備而犯之者。
三  攜帶兇器而犯之者。
四  結夥三人以上而犯之者。
五  乘火災、水災或其他災害之際而犯之者。
六  在車站或埠頭而犯之者。
前項之未遂犯罰之。


司法院資訊處製作；財團法人民間司法改革基金會備份。
